最高法院刑事判決　　　　　　一○○年度台上字第五四九九號
上　訴　人　林宗杰
選任辯護人　游琦俊律師
上列上訴人因違反毒品危害防制條例等罪案件，不服台灣高等法
院台中分院中華民國一００年八月九日第二審判決（一００年度
上訴字第一二五六號，起訴案號：台灣台中地方法院檢察署九十
九年度偵字第一六二二一號），提起上訴，本院判決如下：
    主  文
原判決關於販賣第二級毒品部分撤銷，發回台灣高等法院台中分
院。
其他上訴駁回。   
    理  由  
一、撤銷（販賣第二級毒品）部分
本件原判決認定：上訴人林宗杰明知甲基安非他命（下稱安非他
命）為第二級毒品，非經許可，不得持有、販賣，仍於民國九十
九年六月中旬某日、九十九年六月底某日，以其所持用之000000
0000號、0000000000號行動電話，供李元益以公共電話聯絡購買
安非他命之用，於台中市太平區東平國民小學（下稱東平國小）
旁之統一超商店內，先後二次各交付一包價值新台幣（下同）五
百元之安非他命予李元益，並各當場收取五百元。九十九年七月
九日晚上九時三十分許，上訴人駕車為警察攔檢，扣得其所有安
非他命二小包（毛重各0.8 公克），供犯罪用之電子磅秤一台、
0000000000號與0000000000號電話（均含SIM 卡）各一支。適李
元益撥打上訴人之0000000000號電話，欲購買安非他命，由警察
代為接聽，始循線查獲等情。因而維持第一審論處上訴人販賣第
二級毒品，二罪刑之判決，駁回其在第二審之上訴。固非無見。
惟查：(一)、刑法上之販賣，以行為人有營利之目的而販入或賣出
，或二者兼而有之者為構成要件。故行為人有無此項犯罪（營利
意思）之目的條件，應於事實欄內詳為記載，始為合法。原判決
認定上訴人販賣安非他命，但事實欄並未記載上訴人有營利之意
圖，即於理由說明其有營利目的之理由，難認為適法。(二)、法律
規定施用毒品者其供出來源，因而破獲者，得減輕其刑，故施用
毒品者即有邀輕典而為不實陳述之可能，其所稱向某人購買之供
述，須有補強證據，以擔保其供述之真實性。茲所謂補強證據，
指其他有關證明施用毒品者關於毒品交易供述真實性之相關證據
，而足使一般人對施用毒品者關於毒品交易之供述，並無合理之
懷疑存在，而得確信其為真實，始足當之。原判決於理由貳之一
之(三)說明憑以認定上訴人犯罪之證據與理由（見原判決第八頁第
十五行以下），即以、證人李元益之警詢與偵查證言，、扣
案0000000000號、0000000000號電話，及0000000000號電話於九
十九年六月一日至同年六月三十日間之通聯紀錄，網路Google地
圖（顯示東平國小與該等通聯基地台中市太平區○○○路三０四
號四樓頂之相對位置圖），為上訴人販賣安非他命之論據。惟查
上述之通話紀錄（見偵卷第一０二頁以下）並無發話人及談話
內容，而上訴人住在台中市太平區，其平日活動範圍當常在此區
附近，上揭電話、通話紀錄及通話地點基地台與東平國小之相關
位置地圖（見偵卷第一０四頁）等，何以能為上訴人販賣安非他
命之適切證明？原判決事實欄記載警察在上訴人之車上扣得其所
有安非他命二小包及供犯罪用之電子磅秤一台，此二證物與本件
犯罪之關連性為何？本件除施用毒品之李元益之警詢與偵查供述
外，尚有何其他證據足以補強李元益向上訴人購買毒品之供述之
真實性？原審俱未為必要之調查、說明，遽行判決，有理由不備
及調查職責未盡之違法。上訴意旨指摘原判決關於販賣第二級毒
品部分不當，非無理由，應認關於販賣第二級毒品部分有撤銷發
回更審之原因。
二、駁回（轉讓禁藥）部分
查第三審上訴書狀，應述上訴之理由，其未述者，得於提起
上訴後十日內補提理由書於原審法院，已逾上述期間，而於第三
審法院未判決前仍未提出上訴理由書狀者，第三審法院應以判決
駁回之，刑事訴訟法第三百八十二條第一項、第三百九十五條後
段規定甚明。上訴人轉讓安非他命予張○○，涉犯藥事法第八十
三條轉讓禁藥罪部分，其不服原審判決，於一００年八月十九日
提起上訴，並未述理由，迄今逾期已久，於本院未判決前仍未
提出。雖上訴人於原審法院一００年九月十四日羈押訊問時，表
明撤回對轉讓禁藥罪部分之上訴，並記明筆錄，然撤回上訴應以
書狀為之，但於審判期日得以言詞為之，刑事訴訟法第三百五十
八條第一項規定甚明，上訴人既非於法院之「審判期日」撤回上
訴，此撤回不生效力，依上開規定，應認上訴人關於轉讓禁藥部
分之上訴不合法，予以駁回。
據上論結，應依刑事訴訟法第三百九十七條、第四百零一條、第
三百九十五條後段，判決如主文。
中    華    民    國  一○○  年    十    月    六    日
                      最高法院刑事第九庭
                          審判長法官  賴  忠  星  
                                法官  呂  丹  玉  
                                法官  吳      燦  
                                法官  蔡  名  曜  
                                法官  葉  麗  霞  
本件正本證明與原本無異
                                      書  記  官  
中    華    民    國  一○○  年    十    月   十二   日
                                                       s